臺灣苗栗地方法院民事小額判決  
110年度苗小字第646號
原      告  中國信託產物保險股份有限公司

法定代理人  林欽淼  
訴訟代理人  周品言  
被      告  李振豪  

上列當事人間請求侵權行為損害賠償事件，本院於民國110年9月
27日言詞辯論終結，判決如下：
    主  文
被告應給付原告新臺幣11,200元，及自民國110年8月7日起至清
  償日止，按週年利率百分之5計算之利息。
訴訟費用新臺幣1,000元由被告負擔。
本判決得假執行。
    事實及理由
一、原告主張：被告於民國108年8月17日下午3時7分許，駕駛車
    號000-0000號自用小客車，行經苗栗縣後龍鎮中華路、龍山
    路交岔路口，因起駛未禮讓行進中車輛先行，致撞擊原告承
    保、訴外人莊春鳳所有、訴外人陳家泓駕駛之車號0000-00
    號自用小客車（下稱系爭車輛），致系爭車輛受有損害，經
    維修後支出鈑金費用新臺幣（下同）2,700元、烤漆費用8,5
    00元，合計11,200元，經原告賠付後取得代位求償權，爰依
    民法第184條第1項前段、第191條之2、保險法第53條規定提
    起本訴等語。並聲明：如主文第1項所示。
二、被告則以：我當天將上開車輛臨停於藥局旁最右側道路，發
    動後起步3公尺左右，對方直行後右轉，就撞到我車子左前
    葉子板，我沒有什麼錯，當初修車廠跟我說我負3成責任，
    我就負責3成等語，資為抗辯。惟未提出答辯聲明。
三、本院之判斷：
　㈠按汽車駕駛人，爭道行駛有下列情形之一者，處600元以上1,
    800元以下罰鍰：十、起駛前，不讓行進中之車輛、行人優
    先通行（道路交通管理處罰條例第45條第1項第10款），又
    行車前應注意之事項，依下列規定：七、起駛前應顯示方向
    燈，注意前後左右有無障礙或車輛行人，並應讓行進中之車
    輛行人優先通行（道路交通安全規則第89條第1項第7款），
    從而汽車起駛前，應注意前後左右有無障礙或行人，並應禮
    讓行進中之車輛先行。則被告既自承其當日係停放於中華路
    51之3號佑全藥局前路邊，並於綠燈起步直行等語（本院卷
    第55頁），而訴外人陳家泓表示：當時我駕駛系爭車輛沿中
    華路右轉龍山路，對方駕車沿中華路路邊切出來，我右轉有
    查看左右來車，沒有看到對方車輛等語（本院卷第53頁），
    足認當日訴外人陳家泓係沿中華路右轉之行進中車輛，而被
    告係中華路旁起駛欲直行之車輛，依上所述，被告自應於起
    駛時，注意前後左右狀況，並禮讓行進中之系爭車輛先行，
    然被告疏未注意及此而貿然起駛直行，自為本件車禍之全部
    肇事原因，應負過失侵權行為損害賠償之責，而訴外人陳家
    泓難認有何過失，被告辯稱其並無過錯或僅負3成責任等語
    ，礙難採納。
　㈡則系爭車輛經維修後，維修費用包括鈑金2,700元、烤漆8,50
    0元，合計11,200元（本院卷第33頁估價單），並經原告依
    保險契約理賠（本院卷第29至31頁汽車險理賠計算書、統一
    發票），原告自得依保險法第53條第1項規定，代位被保險
    人即系爭車輛車主莊春鳳，依侵權行為法律關係向過失侵權
    之被告求償上開維修費用，且本件起訴狀繕本係於110年8月
    6日送達被告（本院卷第65頁送達證書），從而原告依保險
    代位、侵權行為法律關係，訴請被告給付如主文第1項所示
    ，即無不合，均應准許。
四、本件事證已臻明確，兩造其餘攻擊防禦方法及所提證據，經
    核於判決結果無影響，爰不逐一贅述。
五、本件依民事訴訟法第436條之20規定，應依職權宣告假執行
    ，並依同法第78條及第436條之19第1項規定，確定訴訟費用
    額即第一審裁判費1,000元，應由敗訴之被告負擔。
中　　華　　民　　國　　110 　年　　9 　　月　　28　　日
                  苗栗簡易庭  法  官  劉奕榔
以上正本係照原本作成。
如不服本判決，應於判決送達後20日內，以判決違背法令為理由
，向本院提出上訴狀並表明上訴理由，及須按他造當事人之人數
附繕本。如委任律師提起上訴者，應一併繳納上訴裁判費。
上訴理由應表明：
一、原判決所違背之法令及其具體內容。
二、依訴訟資料可認為原判決有違背法令之具體事實。
如未表明上訴理由者，應於上訴後20日內向本院提出上訴理由。
當事人如對本件訴訟內容有所疑義，得聲請閱卷。
                              書記官  江秋靜
中　　華　　民　　國　　110 　年　　9 　　月　　28　　日